Inventaris van het archief van het Nederlandse Gezantschap in Frankrijk, 1814-1884
Nationaal Archief, Den Haag
Legatie Frankrijk
Legatie Frankrijk, 1814-1884
Z26045
26.00 meter; 405 inventarisnummers.
Normale geschreven en gedrukte documenten, geen bijzondere handschriften.
Nationaal Archief, Den Haag
Gezantschap Frankrijk
Het archief van het Nederlandse Gezantschap in Frankrijk 1814-1884 bestaat uit briefwisselingen betreffende kwesties op het gebied van handel, militaire aangelegenheden en financiële zaken. Er is onder meer correspondentie over de terugvordering van Nederlandse kunstschatten die door de Fransen waren meeegenomen en de toen in Frankrijk heersende runderpest. Voorts stukken over het vredestractaat van 20 november 1815 waarbij de grenzen tussen Nederland en Frankrijk werden geregeld. Uit stukken over de sieraden van de Franse Kroon blijkt dat de voor Napoleon gevluchte koning Lodewijk XVIII ruim de helft aan waarde van de inhoud van de keizerlijke schatkist had meegenomen. Curieus is is de correspondentie over de terugvordering van een versteende krokodil. Deze werd in 1770 in de St. Pietersberg bij Maastricht gevonden, door de Fransen in 1794 meegenomen om daarna in het Kabinet der natuurlijke historie te Parijs terecht te komen.
Archiefvorming
Geschiedenis van het archiefbeheer
Het Nationaal Archief nam in februari 1990 verscheidene archiefblokken van Gezantschapsarchieven tot 1940 (globaal) over van het ministerie van Buitenlandse Zaken. Dit was in het geval van het gezantschap Frankrijk een aanvulling op een reeds langer hier berustend bestanden die Al eerder in 1972 was een aanvulling binnengekomen, die nooit is geregistreerd. In 2009 werd dit bestand in depot ontdekt, en toegevoegd onder nrs. 365-383
De rechtstitel is (nog) onbekend
Inhoud en structuur van het archief
2.05
Aanwijzingen voor de gebruiker
Openbaarheidsbeperkingen
Volledig openbaar.
Materiële beperkingen
Een klein aantal stukken van dit archief is in een slechte materiële staat, wat tot gevolg heeft dat het niet aangevraagd kan worden.
Aanvraaginstructie
Openbare archiefstukken kunnen online worden aangevraagd en gereserveerd. U kunt dit ook via de terminals in de studiezaal van het Nationaal Archief doen. Om te kunnen reserveren dient u de volgende stappen te volgen:
U maakt een profiel aan op www.gahetna.nl, en logt vervolgens in
Via de archiefinventaris (alleen de beschrijvingen met rode nummers) selecteert u het gewenste archiefstuk door op de knop 'Reserveren' te klikken
In het volgende scherm geeft u aan op welke dag u het archiefstuk wilt inzien
Indien u zich bevindt in de studiezaal en een tafelnummer heeft ontvangen kunt u dit nummer vermelden. Als u geen tafelnummer heeft kunt u tafelnummer 777 laten staan
Vervolgens bevestigt u uw reservering door deze te versturen.
Verwant materiaal
Beschikbaarheid van kopieën
Verwante archieven
2.05.102 - Inventaris van het archief van het Gezantschap te Frankrijk (Parijs), 1866-1940
Beschrijving van de series en archiefbestanddelen
- Correspondentie met het Departement van Buitenlandse Zaken., 1814 april 6 - oktober 1; 1; 1 omslag
  Zie de nrs. 2 en 3
- Brieven, van het Departement van Buitenlandse Zaken ontvangen., 1814 oktober 8 - december 24; 2; 1 omslag
  Zie de nrs. 1 en 40
- Minuten van brieven, aan het Departement van Buitenlandse Zaken gezonden., 1814 oktober 5 - december 28; 3; 1 omslag
  Zie de nrs. 1, 40 en 208
- Correspondentie met het Oorlog in de Noordelijke provinciën te 's-Gravenhage, 1814 april 13 - december 12; 4; 1 omslag
  Zie nrs. 7 en 41
- Correspondentie met de Secretaris van Staat in de Zuidelijke provinciën te Brussel., 1814 augustus 15 - oktober 23; 5; 1 omslag
  Zie no. 46.
- Correspondentie met het Departement van Justitie in de Zuidelijke provinciën te Brussel., 1814 oktober 15 - december 28; 6; 1 omslag
  Zie no. 46
- Correspondentie met het Departement van Oorlog in de Zuidelijke provinciën te Brussel., 1814 oktober 14 - november 19; 7; 1 omslag
- Particuliere correspondentie met de Secretaris van Staat voor de Buitenlandse Zaken, de gouverneur van Gelderland en enige ander autoriteiten., 1814 september 15 - december 25; 8; 1 omslag
  Zie no. 201
- Correspondentie met de Franse hoofden der departementen van Algemeen bestuur en de betaalmeester der eerste Franse militaire divisie, 1814 april 13 - december 29; 9; 1 omslag
  Zie de nrs 46 en 201
- Correspondentie met de gezanten van Oostenrijk, Pruisen en Sardinië bij het Franse Hof., 1814 oktober 21 - november ??; 10; 1 omslag
- Correspondentie over het Engelse systeem van blokkade en over het betitelen van de Souvereinen Vorst met "Doorluchtige Hoogheid" in plaats van "Koninklijke Hoogheid"., 1814 augustus 22 - 31; 11; 1 omslag
- Instructiën voor de Nederlandse zaakgelastigde bij het Franse Hof G.J. graaf van Hogendorp., 1814 juli 8 - augustus ??; 12; 1 omslag
- Correspondentie over de benoeming en de bevoegdheden der Nederlanse consuls in Frankrijk., 1814 augustus 22 - september 30; 13; 1 omslag
  Zie no. 48.
- Sollicitatiën naar de consulaire betrekkingen in Frankrijk., 1814 mei 29 - juli 22; 14; 1 omslag
- Correspondentie over de teruggave der Nederlanse archieven betreffende buitenlandse-, marine- en oorlogszaken, te Parijs aanwezing., 1814 mei 12 - september 21; 15; 1 omslag
  Zie de nrs. 78, 79.
- Correspondentie over bescheiden betrekkelijk Groothertogd? Berg., 1814 november 14 - december 21; 16; 1 omslag
- Correspondentie over de voldoening van achterstallige rente ten behoeve van de Graaf van Bentheim, wegens goederen onder Batenburg gelegen., 1814 mei 27 - september 29; 17; 1 omslag
- Correspondentie over de vervolging van een deserteur op Frans grondgebied door Belgische officieren., 1814 augustus 24 - september 2; 18; 1 omslag
- Correspondentie over het ontslag van twee dragonders en van de achterstallige soldij van infanteristen., 1814 augustus 13 - september 24; 19; 1 omslag
- Correspondentie over de uitlevering en het transport van Hollanders en Belgen van Rochefort en Cherbourg naar Vlissingen en Antwerpen., 1814 mei 29 - oktober 1; 20; 1 omslag
- Correspondentie over het verlenen van gratie aan twee Belgische militairen, die wegens overtreding der wet op de conscriptie waren gestraft., 1814 augustus 17 en 19; 21; 1 omslag
- Correspondentie over de invrijheidstelling van Nederlanders, die wegens deelneming aan oproerige bewegingen waren gestraft., 1814 mei 2 - november 4; 22; 1 omslag
- Correspondentie over een misdadiger, die uit het bagno te Antwerpen was ontsnapt., 1814 september 15 - oktober 7; 23; 1 omslag
- Correspondentie over de betaling van achterstallig pensioen aan F.J. Raabe., 1814 augustus 1 - september 21; 24; 1 omslag
- Correspondentie over de betaling van achterstallige schulden wegens inkwartiering van muildieren., 1814 augustus 13 en 18.; 25; 1 omslag
- Correspondentie over een te Versailles achtergebleven paard van een brigadier van het 1ste Regiment Gardes d'honneur., 1814 september 17 en 20; 26; 1 omslag
- Correspondentie over de aanhouding van lakens en casimirs door Belgische douanen., 1814 augustus 13 - september 11; 27; 1 omslag
- Correspondentie over de afgifte van balen katoen en garen behoord hebbende tot de lading van het schip De Juffrouw Cornelia, 1814 september 9 - 27; 28; 1 omslag
- Correspondentie over een rijtuig, dat door baron d'Alphons? in november 1813 te Amsterdam was achtergelaten., 1814 september 16 - december 2; 29; 1 omslag
- Correspondentie over de teruggave van enige kisten en koffers, welke in november 1813 door het Nederlandse gouvernement waren in beslag genomen., 1814 juli 1 - september 17; 30; 1 omslag
- Correspondentie over de teruggave van papieren en voorgeschoten gelden door de gewezen directeur. principal der posterijen in Holland De Chambure., 1814 september 15 - 17; 31; 1 omslag
- Correspondentie over de invoer in België van Vals Frans geld en het beletten van de uitgifte daarvan, 1814 september 17 en 19; 32; 1 omslag
- Correspondentie over de teruggave van in beslag genomen geweerladen en wapens van een fabrikant te Luik., 1814 augustus 30 - oktober 3; 33; 1 omslag
- Correspondentie over vrij vervoer langs het kanaal van Condé van steenkolen voor Belgische gemeenten., 1814 augustus 18 - 23; 34; 1 omslag
- Verzoekschriften van Hollandse officieren in Franse dienst om bij het Nederlandse leger te mogen overgaan., 1814 april 18 - mei 23; 35; 1 omslag
- Correspondentie over Hollandse militairen in Franse dienst die naar Nederland willen terugkeren., 1814 juli 18 - augustus 13; 36; 1 omslag
- Verzoekschriften van gezagvoerders van koopvaardijschepen, te Nantes aanwezig, om de Nederlandse vlag te mogen voeren., 1814 mei 14 - september 30; 37; 1 omslag
- Particuliere correspondentie en verzoekschriften, 1814 mei 16 - november 29, benevens enige bijlagen van niet gevonden verzoekschriften, welke in 1814 zouden zijn ingezonden, 38; 1 omslag
  Zie no. 44
- Betekeningen, rogatoire commissiën en andere gerechtelijke stukken, benevens verloven tot vertrek enz., 1814 juli 20 - december 27; 39; 1 omslag
  Zie no. 45
- Correspondentie met het Departement van Buitenlandse Zaken. Baron de Nagell., 1815 januari 2 0 juli 30; 40; 1 omslag
  Zie nr. 2, 3, 85, 86 en de aantekeningen bij de nrs. 208 - 219
- Correspondentie met het Departement van Oorlog in de Noordelijke provinciën te 's-Gravenhage. Dossier: Janssens., 1815 februari 22 - mei 25; 41; 1 omslag
  Zie nrs. 4, 46 en 201
- Benoeming van en instructiën voor E. Canneman, commissaris generaal voor de liquidatie met de Franse Kroon., 1814 december 4 - 1815 maart 4; 42; 1 omslag
  Zie nrs. 81, 126, 235 - 238
  Gemerkt: Dossier Commisaire liquidateur.
- Correspondentie over het verlenen van onderstand aan de gewezen geestelijke zuster van Nimmen., 1815 maart 14 - december 21; 43; 1 omslag
  Zie no. 63
  Gemerkt: Dossier Van Nimmen
- Verzoekschriften., 1815 juli 17 - 1816 december 27; 44; 1 omslag
  Listen der verzoekschriften zijn bij de stukken aanwezig. Zie ook nrs. 38 en 63
  Gemerkt: dossier Pétitions
- Betekeningen, rogatoire commissiën en ander gerechtelijk stukken., 1815 januari 1 - maart 7; 45; 1 omslag
  Zie nrs. 39 en 198
  Gemerkt:
- Correspondentie van de gezant tijdens zijn verblijf te Gent (na de vlucht van koning Lodewijk XVIII) met koning Willem graaf van Reede, baron van de Capellen, baron Tindal, de Commissaris-generaal van Justitie in de Zuidelijke Nederlanden te Brussel, de directeur van politie te Kortrijk, de intendant te Mons(Bergen) de kommandant der marechaus in België, de kommandant van Aalst, de officieren ridder Rode, A. Linsinger, L.G.S. Capadoce en F. Van Voorst tot V?? De burgemeester van Vlissingen, de Franse ministers van Buitenlandse Zaken en van Oorlog en met P.F.L. Bolemey, W.C. de Virieu, D.J. Stevens en T. Cator., 1815 april 11 - juni 21; 46; 1 omslag
  Gemerkt: Dossier Gand.
- Correspondentie over de bescheiden betreffende het eiland Java en van het Departement van Marine en Koloniën., 1814 november 21 - 1815 januari 5; 47; 1 omslag
  Zie no. 15
  Gemerkt: Dossier A.
- Reclame der voorrechten, bij oude exequaturs aan de consuls toegekend, om zich door tolken te doen bijstaan., 1814 oktober 17 - 1815 januari 2; 48; 1 omslag
  Zie no. 13
  Gemerkt: Dossier B.
- Reclame van de consul te La Rochelle over zijn exequatur en verzoek van de consul te St. Martin betreffende de bemanning van het schip Vier Gebroeders., 1814 december 29 - 1815 februari 2; 49; 1 omslag
  Gemerkt: Dossier C.
- Correspondentie over de terugvordering van de archieven en van het paleis van de legatie te Constantinopel te Peru. Dit paleis is op 2 augustus 1831 door brand verwoest, en van de archieven der consulaten te Smirna en te Tanger., 1814 januari 17 - 1815 januari 18; 50; 1 omslag
  Gemerkt: Dossier D.
- Correspondentie over de doorvoer van waren over Frans grondgebied van de ene Belgische plaats naar een andere., 1814 november 2 - 1815 januari 5; 51; 1 omslag
  Gemerkt: Dossier E.
- Correspondentie over de schending van Franse en Belgische grondgebieden, over contrabande en over klacten tegen vreemde militairen., 1814 november 7 - 1816 september 9; 52; 1 omslag
  Zie no. 167
  Gemerkt: Dossier F.
- Correspondentie over de akte van het overlijden van Th. Pierchauz., 1814 oktober 7 - 1815 januari 7; 53; 1 omslag
  Gemerkt: Dossier G
- Correspondentie over galeiboeven, die naar België zijn teruggezonden zonder te zijn voorzien van de te hunnen laste geslagen vonnissen., 1815 januari 6 - december 18; 54; 1 omslag
  Gemerkt: Dossier H.
- Correspondentie over te toelating van Franse schepen te St. Eustatius en in de havens van het eiland Java., 1815 januari 12 - 25; 55; 1 omslag
  Gemerkt: Dossier I
- Correspondentie over de soldij, aan Hollandse en Belgische militairen toekomende wegens hunne diensten, in het Franse leger gepresteerd., 1814 juli 13 - 1815 februari 11; 56; 1 omslag
  Zie no. 58
  Gemerkt: Dossier J.
- Correspondentie over de uitlevering door het Franse gouvernement van J. Janssen., 1814 december 15 - 1815 januari 12; 57; 1 omslag
  Gemerkt: Dossier K.
- Correspondentie over de soldij, aan Hollandse officieren toekomende wegens hun diensten, in het Franse leger gepresteerd., 1814 december 26 - 1815 januari 22; 58; 1 omslag
  Zie no. 56
  Gemerkt: Dossier L.
- Correspondentie over een reclame van J. Massac, liquidateur der firma Renouard & Co. Te Amsterdam, over het herstel der nadelen, geleden door de deelnemers in een negotiatie ten behoeve der Kroon van Sardinië, ten gevolge van de inbeslagneming door de Franse autoriteiten der juwelen, welke tot zekerheid dier negotiatie in de Amsterdamsche Bank waren gedeponeerd., 1815 februari 16 - 1816 december 31; 59; 1 omslag
  Gemerkt: Dossier M.
- Correspondentie over een noodlanding, gedaan door 's-Lands corvet De Eendracht te Brest, en over de twist tussen de gezagvoerder vanhet schip Alida met de bemanning van een Engels schip, die zijn schip poogde op de brengen., 1815 januari 2 - 1816 augustus 19; 60; 1 omslag
  Gemerkt: Dossier N.
- Correspondentie over de uitlevering van de Franse keurstempels voor gouden en zilveren werken, te Amsterdam en 's-Gravenhage achtergelaten., 1814 september 1 - 1815 februari 16; 61; 1 omslag
  Gemerkt: Dossier O.
- Correspondentie over de schepen De Hoop en Ceres van Maassluis, welke door de Franse kaperschepen Le Renard van Calais en Sophie van Duinkerken waren genomen., 1814 juli 6 - 1815 februari 6; 62; 1 omslag
  Gemerkt: Dossier P.
- Correspondentie over ingekomen verzoekschriften van Angelus, zaakgelastigde van Turkije te Parijs, Graaf de Bancas, J. Morchain, H.N. Hovy, Nederlands consul te Bordeaux, S. Philippe, de Saint Cruq, P. Deversijn, mevrouw Caire, Mevrouw S. Gambert, van Goch, J. Gaspard, L. Ficcardo, C. Lewens, J.B. Laurent, J.B. Fémy, van Nimmen, J.F. Everts en J.L. Greuve., 1815 januari 17 - juli 19; 63; 1 omslag
  Zie nrs. 38, 88 - 90 en voor van Nimmen no. 43.
  Gemerkt: Dossier Q.
- Correspondentie over de restitutie van gelden, door de deserteur de Jongh, gewezen kwartiermeester bij de compagnie Gendarmen van het Departement van de IJsel, aan Frankrijk verschuldigd., 1815 januari 17 - maart 7; 64; 1 omslag
  Gemerkt: Dossier R.
- Correspondentie over het Concordaat, 1801 juli 15 tussen het Franse gouvernement en de Paus gesloten., 1815 januari 2? en augustus 21; 65; 1 omslag
  Gemerkt: Dossier S.
- Correspondentie over de terugvordering van Nederlandse kunstschatten, welke door de Fransen waren medegenomen., 1815 juli 27 - 1816 augustus 16; 66; 1 omslag
  Gemerkt: Dossier T. De in dossier T aanwezig zijnde correspondentie over de Nederlandse archieven enz. is door gezant in 1816 overgebracht naar het dossier G.G.
  Zie no. 78 en 79.
- Correspondentie over het verbod tot uitvoer van boomschors uit België., 1815 februari 1 - maart 5; 67; 1 omslag
  Gemerkt: Dossier U.
- Correspondentie over A. A. van Sprangh, oud Hollands officier., 1815 januari 25 - maart 5; 68; 1 omslag
  Gemerkt: Dossier V.
- Correspondentie over de terugvordering door de administratieve commissie van weldadigheid te Antwerpen van een geldsom, welke in 1813 in de Franse Amortisatiekas was gestort., 1814 november 7 - 1815 februari 4; 69; 1 omslag
  Gemerkt: Dossier X.
- Correspondentie over gelden, welke enige kooplieden te Namen te vorderen hebben van de gewezen majoor Nieman., 1815 februari 3 - 25; 70; 1 omslag
  Gemerkt: Dossier Y.
- Correspondentie over een verzoek van de burgemeester van Breda om toezending der stadsrekeningen met bijlagen van 1810 tot 1812, welke bij het Hof van Rekeningen te Parijs waren achtergehouden., 1815 februari 1 - maart 1; 71; 1 omslag
  Gemerkt: Dossier Z.
- Correspondentie over de instructiën voor de Nederlanse gezant te Rome met betrekking tot de bisschop van Gent., 1815 augustus 22 en september 8; 72; 1 omslag
  Gemerkt: Dossier &
- Correspondentie met de Nederlanse consul-generaal te Parijs., 1815 februari 8 - maart 3; 73; 1 omslag
  Gemerkt: Dossier BB.
  Zie no. 111.
- Correspondentie over de gelden, verschuldigd door Cresteauw, gewezen lid van de raad van administratie van het 112de regiment van ligne., 1815 februari 14 en 15; 74; 1 omslag
  Gemerkt: Dossier CC
- Correspondentie over Gillon, gewezen officier-betaalmeester in Franse dienst., 1814 december 23 - 1815 februari 20; 75; 1 omslag
  Gemerkt: Dossier DD
- Correspondentie over gelden, door het Franse gouvernement verschuldigd aan de aannemer van de bouw van het detentie huis te Gent., 1814 september 23 - 1816 december 3; 76; 1 omslag
  Gemerkt: Dossier EE.
- Correspondentie over de in Frankrijk heersende runderpest, 1815 februari 15 - november 30; 77; 1 omslag
  Gemerkt: Dossier FF.
  Zie het koninklijk besluit van 15 november 1815 (Staatsblad no. 54)
- Correspondentie van de gezant over de terugvordering der archieven, kaarten, tekeningen en koperen platen, aan Nederland en Luxenburg toebehorende, 1814 - 1819; 78-79; 1 pak
  Gemerkt: Dossier GG
  - 1814 november 4 - 1815 december 15, 78
  - 1816 januari 12 - 1819 juni 13, 79
    Onderscheidene bescheiden, welke op de indicatuur zijn vermeld, als zich bevindende in Dossier T, zijn in 1816 overgebracht naar dossier GG (zie no. 66). Met het reclameren der Nederlandse en Luxemburgse archieven enz. werd de kolonel M.J. de Man, directeur van het archief van oorlog en van het topografisch bureau belast (Koninklijke besluiten van 2 juni 1815 no. 54 en 13 juli 1815 no. 21), terwijl zijne instructie op 6 juli 1815 door de Commissaris-generaal van oorlog werd vastgesteld. Hij werd vergezeld door de Commies C. Muller, chartermeester van het archief van Oorlog, aan wien hij op 1 december 1815 de zaak heeft overgedragen, omdat hij zich op 's Konings last naar Aken moest begeven ter regeling van de grensscheiding tussen Nederland en Pruisen. In september 1916 werden de stukken van de genoemde kolonel en commies aan de gezant overgegeven. Zie no 80.
- Stukken, afkomstig van de kilonel de Man en de Commies Muller over de terugvordering van archieven enz., met afschriften hunner instructiën, 1815 juli 6 - 1816 september 6; 80; 1 pak
  Gemerkt: Dossier GG1
  Hierin zijn ook afschriften van bescheiden van oudere dagtekeningen dan 1815 juli 6. Zie de aantekening bij no. 78, 79.
- Stukken betrekkelijk de schuldvorderingen van Zweedse onderdanen ten laste van Frankrijk, met twee brieven van, 1816 juni 17 en maart 6, 1818; 81; 1 pak
  Gemerkt: Dossier GGI
  deze stukken zijn afkomstig van de Nederlandse commissaris-liquidateur E. Canneman. Naar aanleiding de conventie te Stockholm, op 23 december 1815 gesloten werden zekere rechten en vorderingen van het Zweedse gouvernement ten laste van Frankrijk afgestaan en overgedragen aan het Nederlandse gouvernement en vervolgens met het Franse gouvernement ten bate der schuldeisers geliquideerd. Een afschrift van het op betrekking hebbende koninklijk besluit van 27?? 1816 is in no. 135 aanwezig.
  Zie ook nrs. 235 en 2??
- Correspondentie over militaire gevangenen, 1815 januari ?? - februari 25; 82; 1 omslag
  Gemerkt: Dossier HH
- Correspondentie over G. Ziedses, gezagvoerder van het Nederlandse schip De vrouw Sophia., 1814 augustus 14 - 1818 september 29; 83; 1 omslag
  Gemerkt: Dossier II
- Brief over de reclame van Suasso in zake de huurpenningen voor het Franse ambassadegebouw te 's-Gravenhage., 1815 maart 2; 84; 1 omslag
  Gemerkt: Dossier JJ.
- Politie correspondentie met de departementen van Buitenlandse Zaken in Nederland en in Frankrijk., 1815 - 1820; 85-86; 2 pakken
  Gemerkt: Dossier OO
  - 1815 juli 8 - 1816 december 31, 85
    Zie de nrs. 40, 161 - 163 en 208 - 21-
  - 1817 januari 1 - 1820 mei 11, 86
- Gedeponeerde handtekeningen van de Nederlandse provinciale gouverneurs en griffiers der provinciale Staten, benevens ene instructie omtrent de paspoorten en de legalisatie van handtekeningen en enige brieven over de legalisatiën., 1816 juni 3 - 1818 februari 14; 87; 1 omslag
  Zie no. 195
- Reclames en verzoekschriften., 1815 - 1818; 88-89; 2 pakken
  Gemerkt: Dossier PP
  - 1815 juli 11 - 1816 december 28, 88
    Zie nrs. 63, 90, 166, 190 en 191
  - 1817 januari 1 - 1818 april 24, 89
- Reclames en verzoekschriften., 1817 februari 20 - 1818 mei 5; 90; 1 pak
  Gemerkt: Dossier PPP
  Zie nrs. 88, 89
- Correspondentie over de gevangene J.B. van den Berghe., 1815 juli 24 - 1816 juli 9; 91; 1 omslag
  Gemerkt: Dossier QQ
- Klachten van Pruisise autoriteiten over de achterhouding van veroverde kanonnen en over de verhindering der Pruisise troepen om te verrichten wat tot hun welzijn moet geschieden., 1815 juli 15 - (augustus); 92; 1 omslag
  Gemerkt: Dossier RR
- Correspondentie over de terugvordering van de te Brussel Achtergebleven archieven van de Raad van oorlog van de 24e divisie Franse infanterie., 1814 oktober 12 - 1815 augustus 9; 93; 1 omslag
  Gemerkt: Dossier SS
- Brief met bijlage over vrije in- en uitvoer van levensmiddelen ten behoeve van het Russische leger., 1815 augustus 16; 94; 1 omslag
  Gemerkt: Dossier TT
- Klachten, tegen de maires van Tesnières sur Hon en van Blaymont in Frankrijk ingediend, ter zake van machtsoverschrijding en schending van grondgebied., 1815 augustus ?? - november 18; 95; 1 omslag
  Gemerkt: Dossier UU
- Correspondentie over de arrestatie der moordenaars van vier Engelse matrozen., 1815 september 6 - oktober 8; 96; 1 omslag
  Gemerkt: Dossier VV
- Correspondentie over vrijdom van havengelden enz. te Rouaan voor Hollandse schepen, bevracht met graan voor troepen de geallieerden., 1815 september 15 - oktober 17; 97; 1 omslag
  Gemerkt: Dossier XX
- Correspondentie over de vrije uitvoer uit Frankrijk van beesten voor de heer Thorn te Luxemburg., 1815 augustus ?? - oktober 4; 98; 1 omslag
  Gemerkt: Dossier YY
- Correspondentie over een klacht, door de exploitanten van steenkolenmijnen in Henegouwen ingediend., 1815 september 9 - oktober 12; 99; 1 omslag
  Gemerkt: Dossier ZZ
- Correspondentie over een vonnis, door de rechtbank te Parijs gewezen, ten laste van de heer Pestre de Seneffe., 1815 maart 18 - november 30; 100; 1 omslag
  Gemerkt: Dossier A
- Verzoek om tussenkomst ter verkrijging van gelden, door Franse ambtenaren verschuldigd aan de firma gebroeders Bauwens te Gent., 1815 oktober 6; 101; 1 omslag
  Gemerkt: Dossier B
- Correspondentie over opstootjes, welke in de nabijheid van het kasteel Bouillon hebben plaats gehad enz., 1815 oktober 12 - november 17; 102; 1 omslag
  Gemerkt: Dossier C
- Correspondentie over de doortocht van Pruisische troepen over Nederlands grondgebied., 1815 oktober 10 - 1816 februari 17; 103; 1 omslag
  Gemerkt: Dossier D
- Reclame over gelden, toekomende aan de heer Tromp, oudontvanger der vereenigde rechten te Rotterdam., 1815 oktober 26; 104; 1 omslag
  Gemerkt: Dossier E
  Zie nos. 186, 187
- Correspondentie over de teruggave van het landgoed Broche in Artois, dat door de Fransen in het jaar 1794 aan de heer Cranenburg was ontnomen., 1814 november 23 - 1816 oktober 23; 105; 1 omslag
  Gemerkt: Dossier F